# 购买集体所有权土地及建筑物的账务处理

提问人：xygiftwtg 时间：2011-03-24 16:23:11
某公司购买了集体所有权土地的建筑物，说明了期限，公司一次付清了价款，合同中说明了要帮助企业办理产证，但一直未能办下来，企业一直在固定资产核算，后公司对其进行了改造！现拟上市，由于无产证，转入了长期待摊费用，是否会被认为该业务应该属于融资租赁，应该按融资租赁固定资产核算？

回答人：chenyiwei
首先要明确该购买业务是否符合法律法规对集体土地的规定。如果存在违规嫌疑的，则属于权利瑕疵，需要在改制时一并解决。可以先搜索一下本版面上对集体所有土地问题的相关讨论。